# 合同负债价税分离的待转销项税应该列示在其他流动负债还是其他非流动负债？

提问人：wxy101cpa 时间：2023-01-31 19:52:42
各位会计视野论坛的老师好：
想请教一下，合同负债价税分离出来的税（待转销项税）应当列示在其他流动负债还是其他非流动负债？
看上市公司报表中，有的列示分类在其他流动负债，有的列示在其他非流动负债。请问在什么情况下应当分类至其他流动负债，什么情况分类至非流动负债中？是与合同负债的性质有关吗？
烦请各位老师答疑解惑，不胜感激。

回答人：chenyiwei
取决于：根据税法规定确定的增值税纳税义务发生时间，距离资产负债表日是否超过 12 个月？如是则列报为其他非流动负债；反之则为其他流动负债。